# 新购置办公楼的折旧年限

提问人：sunyulu 时间：2022-10-16 15:37:28
陈老师，请教一个关于固定资产折旧年限的问题，我公司 2021 年新购置了一办公楼，房屋交付后我公司按照公司的会计政策采用 40 年分摊计提折旧，上月办公楼的产权证办下来，但证载使用年限仅剩下 30 年（从拍地到建设完成时间较长），我公司是否应按照证载年限补提前期折旧，谢谢陈老师指导！

回答人：chenyiwei
如果对于土地使用权年限届满后能否无偿自动续期的处理问题不明确（目前《民法典》物权编对此尚无明确规定），则基于谨慎考虑，可以按照房屋自身剩余可使用年限和所在土地使用权的剩余年限两者孰短作为折旧年限。